【裁判字號】    95,訴,1276
【裁判日期】    950517
【裁判案由】    搶奪等
【裁判全文】
臺灣板橋地方法院刑事判決              95年度訴字第1276號
公  訴  人  臺灣板橋地方法院檢察署檢察官
被      告  戊○○
上列被告因搶奪等案件，經檢察官提起公訴（95年度偵字第7171
號、95年度偵緝字第1011號），被告於準備程序進行中就被訴事
實為有罪之陳述，經告知簡式審判程序之旨，並聽取當事人之意
見後，本院裁定由受命法官獨任進行簡式審判程序，並判決如下
：
    主  文
戊○○意圖為自己不法之所有，而搶奪他人之動產，累犯，處有
期徒刑壹年。
扣案之鑰匙壹支沒收。
    事  實
一、戊○○前曾於民國92年間因違反毒品危害防制條例案件，經
    臺灣臺北地方法院判處有期徒刑7 月確定，於93年4 月1 日
    假釋出監，於同年7 月2 日縮刑期滿執行完畢。猶不知悔改
    ，復基於意圖為自己不法所有之概括犯意，先於94年9月14
    日7 時許，在臺北縣板橋市○○路○ 段1 巷10號前，趁四下
    無人注意之際，持其所有之鑰匙竊取停放在該處之丙○○所
    有之車號FCZ ─525 號重型機車乙台，得手後供己騎用；又
    於95年3 月21日，以相同方式，在臺北縣土城市○○路102
    號前，竊取甲○○所有停放於該處之車號MEF-557 號重型機
    車乙台，而後戊○○因需錢孔急，遂於翌日即95年3 月22日
    16時許，騎乘該機車前往臺北縣板橋市○○○路130 號丁○○所經營之「金瑞成珠寶銀樓」，佯稱欲購買金飾，丁○○
    不疑有他，取出金項鍊乙條（約重一兩九）及墜子乙個供戊○○試戴於頸部，戊○○認有機可趁，隨即趁丁○○未及反
    應之際，將佩戴於頸上之金項鍊及墜子搶奪奔出店外，騎乘
    前開竊得之MEF-557 號重型機車逃逸；其旋再於同日16時30
    分許，在臺北縣新莊市○○街42巷11弄1 號前，持其所有之
    鑰匙竊取乙○○所有之車號FUI ─006 號重型機車乙台，得
    手後，即將原MEF-557 號重型機車丟棄該處，騎乘車號FUI
    ─006 號重型機車離去。嗣於95年3 月23日12時許，經警在
    臺北縣中和市○○路637 巷52弄12號香格里拉汽車旅館125
    號房前為警查獲，並當場扣得其所有供竊盜所用之機車鑰匙
    乙支及非屬本案竊盜、搶奪所用之現金新台幣（下同）2 萬
    元、作案時所穿著之藍白相間橫條上衣、黑色牛仔褲、海洛
    因（淨重0.7 公克）、注射針筒2 支。
二、案經臺北縣政府警察局新莊分局報請暨桃園縣政府警察局龜
    山分局報請臺灣桃園地方法院檢察署檢察官呈請臺灣高等法
    院檢察署核轉臺灣板橋地方法院檢察署檢察官偵查起訴。
    理  由
一、上揭事實，迭據被告戊○○於偵查及本院審理時均坦承不諱
    ，核與被害人丙○○、江志偉、甲○○、乙○○於警詢時指
    訴之失竊情節及被害人丁○○於警訊、偵查中指訴之搶奪情
    節相符，並有搜索扣押筆錄、贓物認領保管2 紙、臺北縣政
    府警察局車輛失竊電腦輸入單、照片等件在卷可稽，是以被
    告戊○○於偵審時，所為前開不利於己的自白，核與事實相
    符，應堪採信。從而本案事證積極明確，被告犯行，足堪認
    定。
二、核被告所為，係犯刑法第320 條第1 項之竊盜罪及第325 條
    第1 項之搶奪罪。又被告連續竊盜犯行，時間緊接，手段方
    式相同，所犯係犯罪構成要件相同之罪名，顯係基於概括犯
    意反覆實施，應為連續犯，其中竊取甲○○所有之車號MEF-
    557 號機車後再前往金瑞成珠寶銀樓搶奪金項鍊及墜子部分
    ，其竊盜及搶奪犯行間有方法、結果之牽連關係，是自應依
    刑法第五十五條後段規定，從一重之搶奪罪處斷。又被告曾
    有如事實欄所載之前科，此有臺灣高等法院被告全前案紀錄
    表附卷為證，是被告受有期徒刑執行完畢，五年內再犯本件
    有期徒刑以上之本罪，為累犯，應依刑法第四十七條之規定
    加重其刑。爰審酌被告犯罪之動機、目的、手段、所生危害
    、犯罪後態度等一切情狀，處如主文所示之刑，以資懲儆。
    又扣案之鑰匙一支，為被告所有供本件竊盜機車所用之物，
    業據被告自承在卷，爰依刑法第38 條 第1 項第2 款之規定
    宣告沒收之；至其餘物品因非屬本件被告供本件竊盜、搶奪
    所用之物，自毋庸於本案宣告沒收之，附此敘明。
據上論斷，應依刑事訴訟法第273 條之1 、第299 條第1 項前段
，刑法第56條、第320 條第1 項、第325 條第1 項、第55條、第
47條、第38條第1 項第2 款，罰金罰鍰提高標準條例第1 條前段
，判決如主文。
本案經檢察官陳孟黎到庭執行職務。
中    華    民    國    95    年    5     月    17    日
                  刑事第十一庭  法  官  徐蘭萍
以上正本證明與原本無異
如不服本判決應於送達後10日內向本院提出上訴狀
                                書記官  莊川億
中    華    民    國    95    年    5     月    17    日
附錄本案論罪科刑法條全文：
中華民國刑法第320條
 (普通竊盜罪、竊佔罪)
意圖為自己或第 3 人不法之所有，而竊取他人之動產者，為竊盜
罪，處五年以下有期徒刑、拘役或五百元以下罰金。
意圖為自己或第 3 人不法之利益，而竊佔他人之不動產者，依前
項之規定處斷。
中華民國刑法第325條
 (普通搶奪罪)
意圖為自己或第 3 人不法之所有，而搶奪他人之動產者，處六月
以上五年以下有期徒刑。
因而致人於死者，處無期徒刑或七年以上有期徒刑，致重傷者，
處三年以上十年以下有期徒刑。
第 1 項之未遂犯罰之。前二項之未遂犯罰之。


司法院資訊處製作；財團法人民間司法改革基金會備份。
